臺灣臺中地方法院刑事判決　　　　　　　　　　　　九十一年度交易字第一三二號
　　公　訴　人　臺灣台中地方法院檢察署檢察官
　　被　　　告　林郁廷（庭）
右列被告因過失傷害案件，經檢察官提起公訴 (九十一年度偵字第二八七號)本院判
決如左：
    主  文
林郁廷因過失傷害人，處有期徒刑貳月，如易科罰金，以參佰元折算壹日。
    事  實
一、林郁廷（起訴書誤載為乙○○）於民國九十年六月十八日下午十三時許，駕駛車
    牌號碼Ｈ七－五五九六號自用小客車，沿臺中縣梧棲鎮○○路，由北往南即由清
    水往龍井方向行駛，途經該路一段八二一巷設有左轉號誌之交岔路口，本應注意
    遵守交通號誌之指示，又汽車行駛時駕駛人應注意車前狀況，並隨時採取必要之
    安全措施，且當時並無不能注意之情事，竟疏未注意及此，於上開交岔路口疏未
    注意號誌燈已由綠燈轉換為左轉燈，且未注意車前狀況並減速慢行以確保隨時可
    煞車之安全措失，仍維持原車速貿然駛入該交岔路口，適有未考取合法駕照之甲
    ○○○騎乘車號ＩＪＹ－○○八號重型機車，沿臺中縣梧棲鎮○○路由西向東行
    駛至上開交岔路口左轉港埠路一段八二一巷，乙○○見該機車時已閃煞不及，致
    該車前方保險桿撞擊該機車之左前腳踏板，機車當場人車倒地，甲○○○因此受
    有第一腰椎壓迫性骨折之傷害。
二、案經甲○○○訴由臺中縣警察局清水分局報告檢察官偵查起訴。
    理  由
一、訊之被告林郁廷固不否認於右揭時地駕駛小客車未注意車前狀況肇事致告訴人受
    傷之事實，惟否認有闖紅燈之違規事實，辯稱：伊行駛時是綠燈，沒有看到左轉
    指示燈，看到別人剎車伊也跟著剎車云云。惟查告訴人自警訊以至本院審理中均
    堅稱其行至上開交岔路口時，係依左轉專用燈之指示再左轉港埠路一段八二一巷
    等情，已据告訴人陳述明確。且依卷附道路交通事故調查報告表顯示，肇事地點
    港埠路與港埠路一段八二一巷口，係設有四時相左轉專用燈號誌之交岔路口，港
    埠路南北車道，各設有二個快車道及慢車道，道路甚為寬廣，如不利用左轉專用
    燈橫越顯非易事，衡情機車駕駛人當不至冒此危險橫越道路，是告訴人稱其係依
    左轉燈行駛，可以採信，則被告闖紅燈，亦堪認定。所辯無非避就之詞，不足採
    信。此外，並有道路交通事故調查報告表及沙鹿童綜合醫院梧棲分院診斷證明書
    附卷可稽。按汽車行駛時，駕駛人應注意遵守道路交通號誌之指示，又駕駛人應
    注意車前狀況，並隨時採取必要之安全措施，道路交通安全規則九十條、第九十
    四條三項定有明文。被告於前揭時地駕駛車輛應注意該規定，且依當時路況並無
    不能注意之情事，被告竟疏不注意車前狀況，貿然闖紅燈駛入該交岔路口，閃煞
    不及以致肇事，使告訴人受傷，被告顯有過失。且被告過失駕駛行為，核與被害
    人甲○○○之受傷間，具有相當因果關係，被告過失傷害犯行應堪認定。
二、核被告所為，係犯刑法第二百八十四條第一項前段之過失傷害人罪。爰審酌被告
    過失程度之輕重、告訴人所受傷害程度、被告肇事後態度及肇事後被告迄今仍未
    與告訴人達成民事和解，取得諒解等一切情狀，量處如主文所示之刑，並諭知易
    科罰金之折算標準，以資懲儆。
據上論斷，應依刑事訴訟法第二百九十九條第一項前段、刑法第二百八十四條第一項
前段、第四十一條第一項、罰金罰鍰提高標準條例第一條前段、第二條，判決如主文
。
中      華      民      國    九十一    年      四      月      四      日
                                      台灣台中地方法院交通法庭
                                          法  官    許 金  樹
右正本證明與原本無異。
如不服本判決，應於判決送達後十日內向本院提出上訴狀，上訴於臺灣高等法院臺中
分院(須附繕本)。
                                          書記官
中      華      民      國    九十一    年      四      月      四      日
附錄論罪科刑實體法條文：
刑法第二百八十四條第一項：
因過失傷害人者，處六月以下有期徒刑、拘役或五百元以下罰金。致重傷者，處一年
以下有期徒刑、拘役或五百元以下罰金。
(罰金部份業經提高十倍為五千元)
